臺灣高等法院花蓮分院民事裁定　　　　　　 96年度抗字第8號
抗　告　人　甲○○
相　對　人
即　聲請人　乙○○
上列當事人間停止執行事件，抗告人對於臺灣花蓮地方法院中華
民國95年12月14日95年度聲字第258號裁定提起抗告，本院裁定
如下：
    主  文
抗告駁回。
抗告程序費用由抗告人負擔。
    理  由
一、原法院裁定意旨略以：原法院調取該院執行卷宗及95年度補
    字第183號第3人異議之訴民事事件卷宗審究後，認為相對人
    之聲請為有理由，應予准許。又審酌執行債務人陳振興承租
    系爭2部挖土機之每月租金為新台幣（下同）18萬元（即每
    年租金216萬元）、本件抗告人因本件停止執行所可能遭受
    之損害額應係原法院95年度補字第183號第3人異議訴訟期間
    抗告人無法使用挖土機，所受相當於租金之損害，是抗告人
    每年之損害為216萬元。經綜核抗告人所可能遭受之損害、
    標的物之價值及標的物暫停執行之風險等一切情狀，認相對
    人應供擔保200萬元後，始得停止原法院95年度執字第7180
    號執行事件之強制執行等語。
二、抗告意旨略以：系爭2部挖土機為抗告人購得，臺灣花蓮地
    方法院95年度重訴字第8號民事判決主文亦表明應返還予抗
    告人，且民事訴訟進行中法官亦曾傳喚相對人到庭說明，是
    則法官有相當之理由，認為抗告人有請求返還之權利，故原
    裁定准許相對人供擔保停止執行，顯有違誤，求予廢棄原裁
    定，請求法院繼續執行，使抗告人儘早取得自身財產云云。
三、按第3人就執行標的物有足以排除強制執行之權利者，得於
    強制執行程序終結前，向執行法院對債權人提起異議之訴；
    次按強制執行程序開始後，除法律另有規定外，不停止執行
    。提起異議之訴，法院因必要情形或依聲請定相當並確實之
    擔保，得為停止強制執行之裁定，強制執行法第15條及第18
    條分別定有明文。
四、查相對人既已就上開執行事件提起第3人異議之訴，並聲明
    願供擔保停止上開執行事件之強制執行，依據前開規定，法
    院自得依其聲請裁定命停止執行，而定應供擔保金之金額。
    原法院審酌抗告人所可能遭受之損害、標的物之價值及標的
    物暫停執行之風險等一切情狀等情，酌定擔保金額為200萬
    元，經核並無違誤。又相對人就系爭2部挖土機是否有留置
    權，核屬應待該第3人異議之訴解決之問題，並非本件停止
    執行事件所應審認之事項。是原法院准許相對人供擔保200
    萬元後，該院95年度執字第7180號執行事件之強制執行程序
    ，於該院95年度補字第183號第3人異議之訴事件判決確定、
    和解或撤回起訴前，應暫予停止，於法並無不合。抗告意旨
    指摘原裁定不當，求予廢棄，為無理由，應予駁回。
五、據上論結，本件抗告為無理由，爰裁定如主文。
中　　華　　民　　國　　96　　年　　2　　月　　8  　　日
                  民事庭審判長法　官     謝 志 揚
                              法  官     賴 淳 良
　　　　　　　　　　　　　　  法  官     林 慶 煙
以上正本係照原本作成。
如不服本裁定者，應於收受送達後十日內向本院提出再抗告狀 (
僅以適用法規顯有錯誤，並經本院之許可者為限)並繳納再抗告
費新台幣一千元；其未表明再抗告理由者，應於提出再抗告後十
日內向本院補提理由書狀 (均須按照他造當事人之人數附繕本)
。
抗告時應提出委任律師或具有律師資格之人之委任狀；委任有律
師資格者，另應附具律師及格證書及釋明委任人與受任人有民事
訴訟法第四百六十六條之一第一項但書或第二項所定關係之釋明
文書影本。
                              書記官     林 明 智
中　　華　　民　　國　　96　　年　　2　　月　　8  　　日
